【裁判字號】    99,交聲,1054
【裁判日期】    990611
【裁判案由】    聲明異議
【裁判全文】
臺灣高雄地方法院交通事件裁定        99年度交聲字第1054號
原處分機關  高雄市政府交通局
異  議  人  甲○○
上列異議人即受處分人因違反道路交通管理處罰條例案件，對於
高雄市政府交通局民國99年3 月26日所為之高市交裁字第裁32-B
00000000號裁決聲明異議，本院裁定如下：
    主  文
異議駁回。
    理  由
一、原處分意旨略以：異議人即受處分人甲○○（下稱異議人）
    騎乘車牌號碼為XKR-762 號普通重型機車（下稱系爭機車）
    ，於民國97年4 月25日上午11時28分許，駕車行經有燈光號
    誌管制之高雄市○○區○○路與英德路交岔路口（下稱系爭
    路口）時，竟闖紅燈跨越該路口所繪設之停止線，為警當場
    攔查，認異議人有違反道路交通管理處罰條例第53條第1 項
    之違規行為，對異議人逕行舉發。原處分機關認異議人確有
    行經有燈光號誌管制之交岔路口闖紅燈之違規行為，於93年
    3 月26日依道路交通管理處罰條例第53條第1 項規定裁處異
    議人罰鍰新臺幣（下同）2,700 元，並記違規點數3 點（原
    處分漏未援引同條例第63條第1 項第3 款）。
二、異議意旨略以：異議人通過系爭路口時，燈號為黃燈，是在
    行進中燈號才變為紅燈，其並無闖越紅燈，且警員所開立之
    舉發違反道路交通管理事件通知單上所填載其之姓名、出生
    年月日及當時行進方向均不正確，法律上顯有問題，實難令
    其心服，爰聲明異議請求撤銷原處分。
三、按汽車駕駛人，行經有燈光號誌管制之交岔路口闖紅燈者，
    處1,800 元以上5,400 元以下罰鍰，並記違規點數3 點，道
    路交通管理處罰條例第53條第1 項、第63條第1 項第3 款分
    別定有明文。
四、經查：
 1、異議人於97年4 月25日上午11時28分許，駕駛系爭機車，在
    系爭路口，有行經有燈光號誌管制之交岔路口闖紅燈之事實
    ，業據證人即本件開單舉發之員警翁義明於本院調查時證述
    ：「本件違規是由我所舉發，97年4 月25日上午11時28分許
    我在系爭路口執行路檢勤務，發現系爭機車由英明路南往北
    直行闖紅燈，當異議人經過系爭路口，我就攔停，請他出示
    駕照、行照、身分證明文件，之後予以執單告發。當天我所
    站位置離異議人闖紅燈的位置約8 公尺，視野良好，並無遮
    蔽物，確實可以看到異議人闖紅燈，且當天交通號誌運作正
    常。我從事交通違規舉發勤務有24年了。我不認識異議人，
    也沒有任何恩怨與糾紛。」等語明確（見本院卷第19-22 頁
    ），並有本件舉發違反道路交通管理事件通知單、系爭路口
    照片6 張及證人翁義明繪製之系爭路口現場圖在卷可稽（見
    本院卷第25-29 頁）。而審諸證人翁義明身為警方人員，有
    多年之執勤經驗，且當日係目睹異議人全部違規經過，而其
    所目睹情形，衡情應無誤判之情形。再依卷內所存證據資料
    ，並無任何事證足以證明其證言係屬虛偽，亦無證據證明其
    有捏造事實、違法取締之情事，復衡諸證人翁義明與異議人
    並不認識，彼此間亦無恩怨嫌隙，且證人到庭作證須經具結
    擔保其證言之信憑性，否則將受有偽證罪追訴之危險，當不
    至任意構陷異議人有此違規，故證人翁義明前開證詞應可採
    信，異議人辯稱其通過系爭路口當時燈號為黃燈云云，應屬
    卸責之詞，並不足採。況且，異議人於本院調查時自承翁義
    明上述所站位置正確，且當天天氣很好，日正當中，視線佳
    等語（見本院卷第22頁），益徵證人翁義明證述確有見到異
    議人上開闖越紅燈行為應屬事實。
 2、異議人雖又辯稱舉發違反道路交通管理事件通知單上所載其
    之姓名、出生年月日及當時行進方向均不正確，法律上有問
    題云云。然證人翁義明於本院調查時已提出：「當時我罰單
    寫由北向南，回到派出所後我發現有筆誤，在送裁決所之前
    ，我有先行更正並蓋上我的職名章。通知單上異議人之姓名
    、出生年月日有誤載，可能是因當時我比較急或外力如車流
    量的影響導致筆誤。」等語（見本院卷第21-22 頁）之合理
    解釋，且本件舉發違反道路交通管理事件通知單上亦確有證
    人翁義明將「北往南直行」文字塗銷，並在其上修改為「南
    往北直行」，且加蓋職名章等情，此觀該通知單自明（見本
    院卷第29頁）。縱該通知單上關於異議人之姓名誤載為「李
    士焱」及出生年月日誤記為「22.6.16 」，均未經證人翁義
    明發現有誤加以更正，但異議人既亦坦承當日因心裡不平，
    由其在該通知單上胡亂簽名並收受等語（見本院卷第18、22
    頁），則上揭通知單所欲舉發之違規駕駛人即為異議人無誤
    ，尚不失人別之同一性，而影響該通知單之適法性。況此種
    顯然誤寫、誤載並非不能更正，原處分就異議人之姓名已為
    正確填載，堪認此等顯然錯誤已更正，異議人主張本件舉發
    違反道路交通管理事件通知單適法性有問題云云，即非有據
    。
五、綜上，異議人於前揭時、地，有騎乘機車行經有燈光號誌管
    制之交岔路口闖紅燈之交通違規行為甚明。原處分機關因而
    依道路交通管理處罰條例第53條第1 項、第63條第1 項第3
    款及違反道路交通管理事件統一裁罰基準及處理細則所訂之
    違反道路交通管理事件統一裁罰基準表之規定，裁處異議人
    罰鍰2,700 元，並記違規點數3 點，經核尚無違誤，本件異
    議為無理由，應予駁回。
據上論斷，應依道路交通案件處理辦法第19條，裁定如主文。
中    華    民    國    99    年    6     月    11    日
                  交通法庭法  官  余銘軒
以上正本證明與原本無異。
如不服本裁定，應於收受送達後5 日內向本院提出抗告狀。
中    華    民    國    99    年    6     月    15    日
                            書記官  吳書逸

司法院資訊處製作；財團法人民間司法改革基金會備份。
